臺灣屏東地方法院民事裁定　　　　　　　 110年度聲字第60號
聲　請　人　中華開發資產管理股份有限公司

法定代理人　李天送　
代　理　人　季佩芃律師
相　對　人　王文淑　
　　　　　　潘冠伶　
兼上列一人
代　理　人　潘仁德　

上列當事人間110 年度訴字第268 號請求撤銷詐害債權等事件，
聲請人聲請交付法庭錄音光碟，本院裁定如下：
    主  文
准予交付聲請人本院110 年度訴字第268 號請求撤銷詐害債權等
事件民國110 年8 月30日、110 年10月13日言詞辯論期日之法庭
錄音光碟。
    理  由
一、按當事人及依法得聲請閱覽卷宗之人，因主張或維護其法律
    上利益，得於開庭翌日起至裁判確定後6 個月內，繳納費用
    聲請法院許可交付法庭錄音或錄影內容，法院組織法第90條
    之1 第1 項前段定有明文。又當事人及依法得聲請閱覽卷宗
    之人，因主張或維護其法律上利益，聲請交付法庭錄音或錄
    影內容時，應敘明理由，由法院為許可與否之裁定。法院受
    理前項聲請，如認符合聲請人要件，並在聲請期間內提出，
    且就所主張或維護法律上之利益已敘明者，除法令另有排除
    規定外，應予許可。第1 項聲請經法院裁定許可者，每張光
    碟應繳納費用新台幣50元。法院組織法第90條之3 授權訂定
    之法庭錄音錄影及其利用保存辦法第8 條第1 、2 、3 項亦
    設有明文。所謂「主張或維護法律上利益」，舉凡核對更正
    筆錄、他案訴訟所需，或認法院指揮訴訟方式對其訴訟權益
    有影響之虞，欲用以保障其法律上利益等，均屬之（最高法
    院105 年度台抗字第344 號裁定意旨參照）。
二、本件聲請意旨略以：聲請人為本院110 年度訴字第268 號請
    求撤銷詐害債權等事件之原告，因言詞辯論筆錄僅記載要旨
    ，對於承辦法官就相關法律關係所為之闡明，並未逐字記載
    ，為就筆錄內容加以核對，以維護法律上之利益，爰依法聲
    請交付民國110 年8 月30日、110 年10月13日言詞辯論期日
    之法庭錄音光碟等語。
三、查聲請人為尚未判決之本院110 年度訴字第268 號請求撤銷
    詐害債權等事件之原告，其聲請交付法庭錄音光碟所敘明之
    理由，核屬欲核對筆錄以釐清承辦法官就相關法律關係所為
    之闡明，以維護其法律上之利益，揆諸前揭說明，於法並無
    不合，自應准許之。又持有法庭錄音、錄影內容之人，就所
    取得之錄音、錄影內容，不得散布、公開播送，或為非正當
    目的之使用。違反前項之規定者，由行為人之住所、居所，
    或營業所、事務所所在地之地方法院處新台幣3 萬元以上30
    萬元以下罰鍰。但其他法律另有特別規定者，依其規定。法
    院組織法第90條之4 第1 、2 項定有明文。依此，聲請人就
    其所取得之法庭錄音光碟內容，應不得散布、公開播送或為
    非正當目的之使用，併予敘明，以促聲請人注意遵守。
四、依首揭規定裁定如主文。
中    華    民    國  110     年    11    月    30    日
                  民事第二庭    法  官  凃春生
正本係照原本作成。
如不服本裁定應於送達後10日內向本院提出抗告狀，並繳納抗告
費新台幣1,000元。
中    華    民    國  110     年    11    月    30    日
                                書記官  張婉郁